臺灣高等法院臺中分院民事裁定　96年度抗字第363號
抗　告　人　甲○○
上列抗告人與相對人乙○○、丙○○間確定訴訟費用額事件，抗
告人對於中華民國96年5月25日臺灣臺中地方法院96年度他字第
12號所為裁定提起抗告，本院裁定如下：
    主  文
抗告駁回
抗告程序費用由抗告人負擔。
    理  由
一、本件抗告意旨略以：抗告人因車禍受傷不良於行，須坐計程
    車代步，負擔很大，而原裁定命抗告人負擔新台幣 (下同)1
    3,880元部分之訴訟費用，抗告人實無法負擔，爰提起抗告
    ，求為廢棄原裁定等語。
二、按經准予訴訟救助者，於終局判決確定或訴訟不經裁判而終
    結後，第一審受訴法院應依職權以裁定確定訴訟費用額，向
    應負擔訴訟費用之當事人徵收之；其因訴訟救助暫免而應由
    受救助人負擔之訴訟費用，並得向具保證書人為強制執行，
    民事訴訟法第114條第1項定有明文。又依同法第91條第3項
    規定，法院依聲請以裁定確定之訴訟費用額，應於裁定送達
    翌日起，加給按法定利率計算之利息。其立法理由旨在促使
    當事人早日自動償付其賠償對造之訴訟費用，故在當事人無
    力支付訴訟費用時，雖由國庫暫時墊付，然法院依職權裁定
    確定訴訟費用額，同屬確定訴訟費用額之程序，亦應基於同
    一理由，而類推適用同法第91條第3項規定，加計法定遲延
    利息。
三、經查，本件抗告人與相對人乙○○、丙○○間因請求損害賠
    償等事件，抗告人聲請訴訟救助，經原法院以95年度救字第
    40號民事裁定准予訴訟救助，抗告人暫免繳交應負擔之訴訟
    費用。而上開請求損害賠償等事件，嗣經原法院95年度訴字
    第1008號、本院95年度上易字第323號判決抗告人部分勝訴
    ，部分敗訴，而其第一、二審之訴訟費用由相對人連帶負擔
    1/5，餘由抗告人負擔確定等情，業經原法院依職權調閱上
    開卷宗屬實。從而原法院依抗告人起訴時原請求相對人乙○
    ○給付新臺幣（下同）63萬5,210元，嗣追加相對人丙○○
    為共同被告，連帶賠償抗告人63萬5,210元，據此，核定本
    件訴訟標的之價額為63萬5,210元 (民事訴訟法第77條之2第
    1項參照)，並計算應徵之裁判費用第一審為6,940元、第二
    審為1萬410元，合計為1萬7,350元；而該訴訟費用除應由相
    對人連帶負擔1/5外，其餘均應由抗告人即原告繳納；連同
    法定利息在內，爰裁定確定抗告人應負擔之訴訟費用額為1
    萬3,880元，及自該裁定送達抗告人之翌日起至清償日止，
    按年息百分之5計算之利息，揆諸首開說明，即無不合。至
    抗告人所指無力負擔訴訟費用乙節，乃係訴訟費用負擔之執
    行之另一問題，而與法院依職權本件確定訴訟費用之裁定無
    關，抗告意旨指摘原裁定不當，求予廢棄，非有理由，應予
    駁回其抗告。
四、據上論結，本件抗告為無理由，依民事訴訟法第495條之1第
    1項、第449條第1項、第95條、第78條，裁定如主文。
中　　華　　民　　國　　96　　年　　7 　　月　　31　　日
                  民事第二庭    審判長法　官　童有德
　　　　　　　　　　　      　　　　　法　官  翁芳靜
　　　　　　　　　　　      　　　　　法　官  謝說容
以上正本係照原本作成。
不得再抗告。
　　　　　　　　　　　　　　　　　　　書記官　蘇昭文
中　　華　　民　　國　　96　　年　　7 　　月　　31　　日
                                                      Ｃ
